【裁判字號】    98,台上,3038
【裁判日期】    980604
【裁判案由】    違反毒品危害防制條例
【裁判全文】
最高法院刑事判決            九十八年度台上字第三０三八號
上  訴  人  甲○○
選任辯護人  郭隆偉律師
上列上訴人因違反毒品危害防制條例案件，不服台灣高等法院台
中分院中華民國九十八年三月十一日第二審判決（九十八年度上
訴字第一０七號，起訴案號：台灣台中地方法院檢察署九十七年
度偵字第一三九九一號），提起上訴，本院判決如下：
    主  文
原判決關於其附表所示各罪部分撤銷，發回台灣高等法院台中分
院。
    理  由
本件原判決撤銷第一審之科刑判決，改判論處上訴人甲○○犯如
原判決附表所示各罪均累犯之刑，固非無見。
惟查(一)原判決理由謂警方依監聽錄音所製作經原判決引用之通訊
監察譯文，業經證人楊依純證述確係其與上訴人之對話等語（見
警卷第二十四頁），復經第一審、原審提示予檢察官、上訴人及
辯護人，皆未見爭執，則該通訊監察譯文自具有證據能力（見原
判決第五頁）。然該通訊監察譯文經第一審提示並告以要旨時，
上訴人之辯護人主張其為審判外陳述，沒有證據能力（見第一審
卷第一一七頁）；經原審提示並告以要旨時，上訴人主張裏面有
些譯文內容都是亂翻（見原審卷第一０六頁）。原判決謂上訴人
與辯護人皆未見爭執，與卷內資料不符，有證據上理由矛盾之違
法。(二)原判決認定上訴人犯如原判決附表所示各罪，係以證人楊
依純、唐渝翔、莊家欣之指述，卷附民國九十七年四月十一日二
十時三十一分，楊依純以0000000000號行動電話，撥打上訴人使
用之0000000000號行動電話，內容為「Ａ：喂，現是怎麼情形？
Ｂ：安怎，她跟你講那件事，Ａ：妳說那天的東西有問題，當天
阿成在場，我自己還加一些進去，如果量有問題，Ｂ：你現在過
來，我馬上把一千元還給你，你從頭到尾都認為我是客人，Ａ：
我當妳是朋友。」之通訊監察譯文、上訴人於九十六年十月十三
日，經警查獲二十六包第一級毒品海洛因（合計毛重九點一公克
）、四包第二級毒品甲基安非他命（合計毛重二公克）；九十六
年十一月十三日復為警查獲十二包海洛因（合計淨重二點零四公
克）、三包甲基安非他命（合計淨重一點六九一四公克）；九十
六年十一月二十二日更為警查獲十六包海洛因（合計淨重二點二
六公克）、二包甲基安非他命（合計淨重零點二五七四公克），
作為上訴人犯罪之證據（見原判決第六至十六頁）。然上開海洛
因與甲基安非他命，均係上訴人施用第一級毒品、第二級毒品之
用，已經上訴人於施用毒品案件宣告沒收銷燬確定，有第一審九
十六年度訴字第四四九七號、九十七年度訴字第四三六號判決附
卷可憑（見原審卷第七十二、七十三頁），能否作為本件上訴人
販賣毒品之證據，不無研求餘地。而上開通訊監察譯文，僅能證
明上訴人有原判決附表編號一所示販賣海洛因予楊依純中一次之
行為，並不能證明上訴人有該附表所示其餘各罪行為。是該其餘
各罪，除證人楊依純、唐渝翔、莊家欣之片面指述外，有無其他
佐證，原審未經調查，遽論上訴人以該其餘各罪，尚嫌速斷。(三)
上開0000000000號行動電話（含ＳＩＭ卡），是否上訴人所有，
供販賣毒品所用之物，應否依毒品危害防制條例第十九條第一項
諭知沒收，原審未經調查審認，顯有未當。(四)上開通訊監察譯文
內容中，Ｂ所稱：安怎，她跟你講那件事。Ａ所稱：當天阿成在
場。所稱「她」係指何人，而阿成為何在場，與上訴人該次販賣
海洛因予楊依純行為，有何關係？原審未予調查，亦有應於審判
期日調查之證據未予調查之違法。以上或為上訴意旨所指摘，或
為本院得依職權調查之事項，應認原判決關於其附表所示各罪部
分，有撤銷發回之原因。
據上論結，應依刑事訴訟法第三百九十七條、第四百零一條，判
決如主文。
中    華    民    國  九十八  年    六    月    四    日
                      最高法院刑事第二庭
                          審判長法官  莊  登  照
                                法官  陳  世  淙
                                法官  許  錦  印
                                法官  吳  昆  仁
                                法官  洪  昌  宏
      本件正本證明與原本無異
                                      書  記  官
中    華    民    國  九十八  年    六    月    八    日
                                                      Ｖ


司法院資訊處製作；財團法人民間司法改革基金會備份。
